【裁判字號】    99,交抗,247
【裁判日期】    990705
【裁判案由】    聲明異議
【裁判全文】
臺灣高等法院高雄分院刑事裁定         99年度交抗字第247號
抗  告  人  交通部公路總局高雄區監理所
代  表  人      乙○○
受 處分 人      甲○○
上列抗告人因交通違規聲明異議案件，不服臺灣高雄地方法院中
華民國99年5 月12日裁定（99年度交聲字第1025號），提起抗告
，本院裁定如下：
    主  文
抗告駁回。
    理  由
一、抗告意旨略以：有關一行為同時觸犯刑事法律及違反行政法
    義務規定，經檢察官依刑事訴訟法第253 條之1 為緩起訴處
    分後，行政機關得否就該違反行政法義務事項再處以行政罰
    ，法務部行政罰法諮詢小組第一次會議記錄記載「緩起訴乃
    附條件的不起訴處分，亦即為不起訴處分的一種，此觀諸刑
    事訴訟法第256 條規定自明。檢察官為緩起訴處分時，依刑
    事訴訟法第253 條之2 第1 項規定，對被告所為之指示及課
    予之負擔，係一種特殊的處遇措施，並非刑罰，因此，刑事
    案件經檢察官為緩起訴處分確定後，宜視同不起訴處分確定
    ，依行政罰法第26條第2 項規定，得依違反行政法上義務規
    定裁處之」，作成結論。而本件受處分人甲○○有酒後違規
    駕車之行為，其所涉之刑責部分，雖經臺灣高雄地法院檢察
    署以97年度偵字第28570 號為緩起訴處分確定，但其違反行
    政法上義務部分，仍可依道路交通安全管理處罰條例之規定
    予以裁罰，原裁定認為行為人所繳納之緩起訴金額部分不得
    再罰，尚有未洽，爰提起抗告，請求撤銷原裁定等語。
二、經查：本件受處分人甲○○於民國（以下同）97年9 月26日
    下午12時30分許，酒後駕駛上開車號PFQ-008 號重型機車，
    行經高雄縣鳳山市○○○路與油管路口，經警攔檢測試檢定
    酒精濃度每公升1.11毫克，超過規定標準，乃就受處分人甲
    ○○上開交通違規部分掣單舉發，並就受處分人甲○○觸犯
    刑法第185 條之3 之公共危險罪嫌部分，移送臺灣高雄地方
    法院檢察署檢察官偵查，並經檢察官以97年度偵字第28570
    號為緩起訴處分，緩起訴期間1 年，並應立悔過書（已於緩
    起訴處分前履行完畢），及向指定之公益團體、地方自治團
    體或社區提供100 小時之義務勞務，緩起訴處分於97年11月
    13日確定，受處分人甲○○已於98年8 月12日起向屏東縣里
    港鄉塔樓國民小學提供100 小時之義務勞務完畢。原處分機
    關則於上開緩起訴處分期間屆滿後，復於99年4 月6 日以高
    監營裁字第裁80-N00000000號違反道路交通管理事件裁決書
    ，就同一事實裁處受處分人甲○○罰鍰4 萬5 千元，吊扣其
    普通重型機器腳踏車駕駛執照12個月，並應接受道路交通安
    全講習之行政罰，因受處分人甲○○已於98年8 月12日起向
    屏東縣里港鄉塔樓國民小學提供100 小時之義務勞務完畢，
    以每天6 小時計（98年6 月10日新修正刑法第42條之1 第1
    項「罰金易服勞役，除有下列情形之一者外，得以社會勞動
    6 小時折算1 日，易服社會勞動」之立法意旨認為每天6 小
    時計），100 小時約為17天，而以刑罰之罰金最高額1 天以
    新台幣3 千元計，17天為5 萬1 千元，故受處分人甲○○服
    義務勞動之價值已超過4 萬5 千元，則原裁決應不得再處以
    罰鍰4 萬5 千元，否則無異一案二罰，原審將原裁決罰鍰部
    分撤銷，而只裁定吊扣其普通重型機器腳踏車駕駛執照1 年
    ，並應接受道路交通安全講習，核無不合，本件抗告並無理
    由，應予駁回。
三、據上論結，應依刑事訴訟法第412 條，裁定如主文。
中    華    民    國    99    年    7     月    5     日
                  刑事第八庭    審判長法  官  洪兆隆
                                      法  官  郭玫利
                                      法  官  張盛喜
以上正本證明與原本無異。
不得再抗告。
中    華    民    國    99    年    7     月    5     日
                                      書記官  黃一秋

司法院資訊處製作；財團法人民間司法改革基金會備份。
